臺灣高等法院高雄分院民事裁定　　　　　110年度家再字第2號
再審聲請人　蘇莞婷　
代　理　人　蘇昌明　
再審相對人　林月媛　
上列當事人間請求返還借名登記物事件，再審聲請人對於中華民
國110 年9 月22日本院110 年度家再字第1 號確定裁定，聲請再
審，本院裁定如下：
    主  文
再審聲請駁回。
再審訴訟費用由再審聲請人負擔。
    理  由
一、按對於確定裁定聲請再審，依民事訴訟法第507 條準用同法
    第501 條第1 項第4 款規定，必須表明再審理由。所謂表明
    再審理由，必須指明確定裁定有如何合於法定再審事由之具
    體情事，始為相當，倘僅泛言有何條款之再審事由，無具體
    情事者，不能謂已合法表明再審事由（最高法院64年台聲字
    第76號裁定意旨參照）。又當事人聲請再審，必所聲請再審
    之主張合於法定再審理由，始需遞次審理原確定裁定前之諸
    確定判決。
二、本件聲請意旨略以：再審聲請人前對本院108 年度家上字第
    12號確定判決（下稱原確定判決）提起再審之訴，經最高法
    院110 年度台聲字第1323號裁定移送本院（下稱移送裁定）
    ，本院以110 年度家再字第1 號受理，並於民國110 年8 月
    11日裁定命再審聲請人補繳裁判費（下稱補費裁定）。而依
    最高法院移送裁定及本院之補費裁定，可見再審聲請人前所
    提再審之訴為合法，惟本院又以再審聲請人所提再審之訴逾
    30日不變期間，再審之訴不合法而以裁定駁回確定（下稱原
    確定裁定），顯違背最高法院移送裁定意旨。此外，原確定
    判決亦為枉法誤判，爰聲請再審，並聲明：㈠廢棄原確定裁
    定。㈡原確定判決准予再審。
三、經查，再審聲請人上開聲請內容所指，並未具體表明原確定
    裁定以聲請不合法為由駁回其再審聲請，究有何合於民事訴
    訟法第496 條第1 項各款所列再審原因，或有同法第497 條
    之情形，暨如何合於各款再審事由之具體情事，揆諸前揭說
    明，其再審之聲請自非合法。至再審聲請人主張原確定判決
    有所違誤云云，應屬本院認再審聲請人對原確定裁定聲請再
    審有理由後，始須遞次審理原確定裁定前之各確定裁判有無
    理由之問題，原確定裁定之再審聲請既不合法，本院自無庸
    就原確定裁定前之諸確定裁判為遞次審理，附此敘明。
四、據上論結，本件再審之聲請為不合法，爰裁定如主文。
中    華    民    國   110    年    10    月    26    日
                            家事法庭
                                審判長法  官  李昭彥
                                      法  官  楊淑珍
                                      法  官  王  琁
　
以上正本證明與原本無異。
如不服本裁定應於送達後10日內向本院提出抗告狀（並按他造當
人之人數附繕本），並繳納抗告費新臺幣1,000 元。
中    華    民    國   110    年    10    月    26    日
                                      書記官  林秀珍